【裁判字號】    98,訴,646
【裁判日期】    980930
【裁判案由】    毒品危害防制條例
【裁判全文】
臺灣基隆地方法院刑事判決            98年度訴字第646號
公  訴  人  臺灣基隆地方法院檢察署檢察官
被      告  乙○○
                    現另案於臺灣基隆監獄執行中
上列被告因毒品危害防制條例案件，經檢察官提起公訴（98年度
毒偵字第818號），被告於準備程序中就被訴事實為有罪之陳述
，受命法官於聽取當事人之意見後，由本院合議庭裁定由受命法
官獨任以簡式審判程序判決如下：
    主    文
乙○○施用第一級毒品，累犯，處有期徒刑玖月。扣案第一級毒
品海洛因壹包（淨重零點零公克）併同難以予之析離之包裝袋
均沒收銷燬之。
    犯罪事實
一、乙○○前因(甲)違反肅清煙毒條例等案件，經臺灣高等法院以
    78年度上訴字第4064號判決有期徒刑4 年、12年，應執行有
    期徒刑15年確定，後於民國84年1 月28日假釋出監；於假釋
    付保護管束期間，又分別因(乙)違反肅清煙毒條例案件，經臺
    灣高等法院以84年度上訴字第4812號判決有期徒刑4 月確定
    及違反肅清煙毒條例案件，經臺灣臺北地方法院以84年度訴
    字第2696號判決有期徒刑3 年2 月確定。嗣所犯(乙)(丙)二案與
    (甲)案經撤銷假釋後之所餘刑期（殘刑9 年3 月9 日）合併計
    算執行期間，後於94年7 月6 日再經假釋出監；詎乙○○於
    前開假釋付保護管束期間，又因(丁)犯詐欺案件，經本院以95
    年度易字第384 號判決有期徒刑3 月確定，嗣其前開假釋並
    遭撤銷。而中華民國九十六年罪犯減刑條例於96年7 月16日
    公布施行，所犯(甲)(乙)(丙)(丁)四案經依法減刑並定應執行刑（(甲)
    (丙)(丁)三案由本院以96年度聲減字第1189號裁定減刑；(乙)案由
    臺灣高等法院以97年度聲減字第1224號裁定減刑），後由檢
    察官指揮於96年8 月2 日發監執行，並於97年7 月3 日執行
    完畢。另乙○○前於95年間因施用毒品案件，經本院裁定送
    觀察、勒戒後，認有繼續施用毒品之傾向，再以裁定送強制
    戒治，於96年8月2日停止其處分而經釋放出所，並由臺灣基
    隆地方法院檢察署檢察官於同日以96年度戒毒偵字第20號為
    不起訴處分確定。
二、乙○○猶不思戒除毒癮，復於強制戒治執行完畢以後之5年
    內，基於施用第一級毒品海洛因之犯意，於98年4月23日7時
    許，在基隆市○○區○○路某公廁內，以將海洛因捲置香煙
    內點火燒烤吸食之方式，施用第一級毒品海洛因1次。嗣於
    同日7時20分許，為警於基隆市○○區○○路31巷巷口查獲
    ，並扣得第一級毒品海洛因1包（淨重0.03公克）。
三、案經基隆市警察局第一分局報請臺灣基隆地方法院檢察署檢
    察官偵查起訴。
    理    由
一、上開事實，業據被告乙○○於本院審理時坦承不諱，且被告
    為警查獲所採集尿液，經送驗結果，呈嗎啡陽性反應，有基
    隆市警察局第一分局採驗尿液通知書1份、臺灣尖端先進生
    技醫藥科技股份有限公司98年5月1日濫用藥物檢驗報告1紙
    在卷可證（見偵查卷第16、31頁）；又被告為警查扣之白色
    粉末1包，經警以臺灣尖端先進生技醫藥製造之煙毒品檢驗
    包測試結果，呈嗎啡、海洛因反應，再送請法務部調查局濫
    用藥物實驗室鑑定結果，含第一級毒品海洛因成分，淨重0.
    03公克（空包裝重0.21公克），亦有搜索扣押筆錄、扣押物
    品目錄表、基隆市警察局第一分局南榮路派出所毒品初步檢
    驗報告、法務部調查局濫用藥物實驗室98年5月12日調科壹
    字第09823014920號鑑定書在卷可參（見同上偵卷第8-11頁
    、14、32頁），堪認被告上開自白確與事實相符，足以採信
    。查被告前因施用毒品案件，經觀察勒戒、強制戒治，於96
    年8月2日停止其處分而經釋放出所之事實，有臺灣基隆地方
    法院檢察署刑案資料查註紀錄表、臺灣高等法院被告前案紀
    錄表各1份附卷足憑，其於強制戒治執行完畢獲釋放後5年內
    ，再犯毒品危害防制條例第10條之罪，事證明確，被告犯行
    ，洵堪認定。
二、查海洛因係毒品危害防制條例第2條第2項第1款規定之第一
    級毒品，是被告乙○○所為，係犯同條例第10條第1項之施
    用第一級毒品罪。被告持有第一級毒品之行為，應為施用之
    高度行為所吸收，不另論罪。被告有如犯罪事實欄所示刑案
    之執行情形，此有台灣高等法院被告全國前案紀錄表在卷可
    按，其受有期徒刑之執行完畢後，5年內再犯本案有期徒刑
    以上之罪，為累犯，應依刑法第47條第1項之規定加重其刑
    。爰審酌被告前已有施用毒品前科，有上開刑案紀錄表可查
    ，今再為施用，法治觀念之淡薄，然施用毒品究屬戕害自身
    健康之犯罪，被告施用毒品尚未造成他人明顯之危害，且於
    本院審理中已坦承犯行，犯後態度尚稱良好，並兼衡被告犯
    罪之動機、目的、手段、生活狀況及智識程度，暨公訴人請
    求科以適當之刑等一切情狀，量處如主文所示之刑。扣案第
    一級毒品海洛因1包（淨重0.03公克）併同難以予之析離之
    分裝袋，均應依毒品危害防制條例第18條第1項前段規定，
    宣告沒收銷燬之。
據上論斷，應依刑事訴訟法第273條之1第1項、第299條第1 項前
段，毒品危害防制條例第10條第1項、第18條第1項前段，刑法第
11 條前段、第47條第1項，判決如主文。
本案經檢察官甲○○到庭執行職務。
中    華    民    國    98    年    9     月    30    日
                  刑事第三庭法    官  陳姵君
以上正本證明與原本無異。
如不服本判決應於收受本判決後10日內向本院提出上訴書狀，其
未敘述上訴理由者，並得於提起上訴後10日內向本院補提理由書
狀（均須按他造當事人之人數附繕本）「切勿逕送上級法院」。
中    華    民    國    98    年    9     月    30    日
                            書 記 官  王佩珠
毒品危害防制條例第10條第1項
施用第一級毒品者，處 6 月以上 5 年以下有期徒刑。
施用第二級毒品者，處 3 年以下有期徒刑。


司法院資訊處製作；財團法人民間司法改革基金會備份。
